臺灣彰化地方法院刑事判決　　　　　　　 96年度易字第645號
公　訴　人　臺灣彰化地方法院檢察署檢察官
被　　　告　甲○○
上列被告因賭博案件，經檢察官聲請簡易判決處刑（96年度偵字
第1709號），本院裁定以簡式審判程序審理判決如下：
    主  文
甲○○意圖營利，聚眾賭博，處有期徒刑月，併科罰金新台幣
參萬元，有期徒刑如易科罰金，罰金如易服勞役，均以新台幣壹
仟元折算壹日。
扣案之傳真機壹台、錄音機壹台、錄音帶貳捲、計算機壹台、港
號彩注對碰支數速查表參張、賠率更新異動通知書貳張、帳冊貳
本均沒收。
    事  實
一、甲○○意圖營利，自民國（下同）95年4月間起至96年2月9
    日止，多次提供彰化縣員林鎮○○路○段384巷20弄1號之居
    所，做為供公眾出入之賭博場所，並自任六合彩組頭，以每
    簽賭一注新台幣（下同）70元至80元不等之價格及「二星」
    、「三星」、「四星」等方式供賭客簽賭，賭客依喜愛簽選
    號碼下注，核對香港六合彩號碼決定輸贏後，凡對中上開組
    合號碼者「二星」可得5700元、「三星」可得57000元、「
    四星」可得700000元，未簽中者，所繳之賭資則全歸甲○○
    所有。甲○○即以上開方式聚眾簽注賭博，並與不特定之賭
    客對賭，每期約可弁利1千餘元。迨至96年2月9日上午10 時
    5分許，為警在上址查獲，當場扣得傳真機1台、錄音機1台
    、錄音帶2捲、計算機1台、港號彩注對碰支數速查表3張、
    賠率更新異動通知書2張、帳冊2本等物，始查悉上情。
二、案經臺中市警察局移送臺灣彰化地方法院檢察署檢察官偵查
    聲請簡易判決處刑。
　　理  由
一、上揭事實，業據被告甲○○於警詢、偵查及本院審理中供承
    不諱，並有傳真機1台、錄音機1台、錄音帶2捲、計算機1台
    、港號彩注對碰支數速查表3張、賠率更新異動通知書2張、
    帳冊2本等物扣案可資佐證，被告甲○○之自白與事實相符
    ，應堪憑信，事證明確，被告犯行堪予認定。
二、核被告甲○○所為，係犯刑法第266條第1項前段之在公眾得
    出入場所賭博罪、同法第268條之意圖營利供給賭博場所罪
    及意圖營利聚眾賭博罪。按刑事法若干犯罪行為態樣，本質
    上原具有反覆、延續實行之特徵，立法時既予特別歸類，定
    為犯罪構成要件之行為要素，則行為人基於概括之犯意，在
    密切接近之一定時、地持續實行之複次行為，倘依社會通念
    ，於客觀上認為符合一個反覆、延續性之行為觀念者，於刑
    法評價上，即應僅成立一罪，學理上所稱「集合犯」之職業
    性、營業性或收集性等具有重複特質之犯罪均屬之，例如經
    營、從事業務、收集、販賣、製造、散布等行為概念者是（
    最高法院95年度臺上字第1079號判決要旨參照）。是被告於
    上述密切之期間內，在同址意圖營利，供給賭博場所及聚眾
    賭博之行為，分別係基於同一之經營六合彩簽賭為業務之犯
    意，而反覆所為者，無非執行業務所當然，於行為概念上，
    應分別認屬包括一罪、實質一罪。另被告多次與不特定人賭
    博之行為，時間緊接，罪名相同，數行為於密切接近之時地
    實施，侵害同一社會法益，各行為之獨立性極為薄弱，依一
    般社會健全觀念，在時間差距上，難以強行分開，在刑法評
    價上，以視為數個舉動之接續施行，合為包括之一行為予以
    評價，較為合理，屬接續犯，而亦為包括之一罪（最高法院
    86年臺上字第3295號判例參照）。因被告前開在公眾得出入
    場所賭博、意圖營利供給賭博場所，及意圖營利聚眾賭博等
    行為，終止之時間係在95年7月1日刑法修正施行後，均應逕
    行適用修正後之刑法，而無新舊法比較適用之問題。另被告
    以一行為同時觸犯前開罪名，應依同法第55條規定，論以想
    像競合犯，並從一情節較重之意圖營利，聚眾賭博罪處斷。
    爰審酌被告不思以正常工作謀生，聚眾賭博，有害社會善良
    秩序、助長投機心理，惟念被告前無任何前科紀錄（有其刑
    案資料查註紀錄表可參），兼衡其犯罪動機、目的、手段、
    犯罪所得利益、經營時間、犯後坦承犯行及檢察官據此為被
    告求處有期徒刑3月之求刑等一切情狀，量處如主文所示之
    刑，並諭知易科罰金之折算標準。末查扣案之傳真機1台、
    錄音機1台、錄音帶2捲、計算機1台、港號彩注對碰支數速
    查表3張、賠率更新異動通知書2張、帳冊2本，均係被告甲
    ○○所有、專供六合彩賭博所用之物等事實，業經被告於警
    詢、偵查及本院審理中供承在卷，應依刑法第266條第2項規
    定沒收之。至另扣案之空白支票係其經營魚貨買賣支付貨款
    所用，業據被告警訊中供陳明確，核與本案之賭博犯行無涉
    ，爰不予沒收，附此敘明。
據上論斷，應依刑事訴訟法第452條、第273條之1第1項、第299
條第1項前段，刑法第266條第1項前段、第2項、第268條、第55
條、第41條第1項前段、第42條第3項，刑法施行法第1條之1，判
決如主文。
本件經檢察官鮑慧忠到庭執行職務。
中　　華　　民　　國　　96　　年　　5 　　月　　31　　日
                  刑事第三庭     法  官   林欽章
以上正本證明與原本無異。
如不服本判決，應於判決送達後十日內向本院提出上訴狀 (須附
繕本 )。
中　　華　　民　　國　　96　　年　　5 　　月　　31　　日
                                 書記官   魏嘉信
論罪法條：
中華民國刑法第266條
（普通賭博罪與沒收物）
在公共場所或公眾得出入之場所賭博財物者，處 1 千元以下罰金
。但以供人暫時娛樂之物為賭者，不在此限。
當場賭博之器具與在賭檯或兌換籌碼處之財物，不問屬於犯人與
否，沒收之。
中華民國刑法第268條
（圖利供給賭場或聚眾賭博罪）
意圖營利，供給賭博場所或聚眾賭博者，處3年以下有期徒刑，
得併科3千元以下罰金。
